【裁判字號】    97,易,3825
【裁判日期】    971028
【裁判案由】    偽造文書
【裁判全文】
臺灣臺中地方法院刑事判決              97年度易字第3825號
公  訴  人  臺灣臺中地方法院檢察署檢察官
被      告  陳小玲甲○○○○.
                    （現於內政部入出國及移民署新竹收容所
上列被告因偽造文書案件，經檢察官聲請簡易判決處刑（97年度
偵字第17553號），本院豐原簡易庭認為不適宜以簡易判決處刑
，簽移由本院刑事庭改依通常程序審理，判決如下：
    主    文
陳小玲（甲○○○○ ○○○○○○○）犯行使偽造特種文書罪，處有期徒刑
貳月，如易科罰金，以新臺幣壹仟元折算壹日，應於刑之執行完
畢或赦免後，驅逐出境。扣案偽造越南籍女子斐氏泰（BUI THI
THAI ）名義（居留證統一證號：LD00000000）之中華民國居留
證壹張，沒收。
    犯罪事實
一、柬埔寨籍女子陳小玲（甲○○○○ ○○○○○○○）係於民國93年11月
    11日，透過仲介官威成，以與人頭丈夫廖枝安假結婚方式，
    非法入境來臺打工，居留期限為93年12月22日起至94年12月
    22日止。陳小玲因居留證到期，為期能順利繼續在臺打工賺
    錢，竟與真實姓名年籍不詳綽號「麗華」之柬埔寨籍成年女
    子基於共同偽造特種文書之犯意聯絡，於96年11、12月間，
    在臺中市○○區○○路971號附近，以新臺幣6000元之代價
    ，提供自己照片一張予該綽號「麗華」之柬埔寨籍成年女子
    ，偽造完成越南籍女子斐氏泰（BUI THI THAI）名義之中華
    民國居留證一張（居留證統一證號：LD00000000、護照號碼
    ：A0000000A、居留期限至96年3月18日止，經展延至97年3
    月18日止）後，陳小玲復基於行使偽造特種文書之犯意，於
    96年12月7日，前往臺中市○○區○○路971號乙○○所經營
    之「好小子擔仔麵店」，持前開偽造斐氏泰名義之居留證，
    向乙○○應徵工作而提示行使以供證明其尚在合法居留其期
    限內，致使乙○○認為其係合法居留，而自96年12月7日起
    至97年3月18日止前開偽造居留證所記載之居留期限內予以
    僱用工作，足以生損害於內政部入出國及移民署對於外僑居
    留管理之正確性。嗣於97年7月16日，陳小玲再度前往臺中
    市○○區○○路971號乙○○所經營之「好小子擔仔麵店」
    內，臨時幫忙打雜，而於97年7月23日，為警臨檢查獲，因
    而獲悉上情，並當場扣得前開偽造斐氏泰名義之中華民國居
    留證一張。
二、案經臺中市警察局第六分局報告臺灣臺中地方法院檢察署檢
    察官偵查起訴。
    理    由
一、訊據被告陳小玲對於前揭時地，向該真實姓名年籍不詳綽號
    「麗華」之柬埔寨籍成年女子，以6000元代價，購買偽造越
    南籍女子斐氏泰名義之中華民國居留證一張後，持以向經營
    「好小子擔仔麵店」應徵工作，足以生損害於內政部入出國
    及移民署對於外僑居留管理之正確性等情，業經坦認屬實，
    核與證人乙○○於警詢及本院中之證述內容相符，並有外僑
    居留料查詢—明細內容顯示畫面一份、外僑入出境資料處理
    系統個別查詢資料一份、臺中市政府營利事業登記證一份、
    查獲現場位置圖一份、查獲現場照片四張、，復有扣案之偽
    造越南籍女子斐氏泰名義之中華民國居留證一張為證，被告
    自白供述與現有事證相符，應堪置信。本件事證已臻明確，
    被告犯行，洵堪認定。
二、核被告所為，係犯刑法第二百十六條、第二百十二條之行使
    偽造特種文書罪。被告與該真實姓名年籍不詳綽號「麗華」
    之柬埔寨籍成年女子間，就前開偽造中華民國居留證之犯行
    間，顯有共同實行犯罪之犯意聯絡及行為分擔，為共同正犯
    。又被告偽造中華民國居留證之低度行為，應為行使偽造中
    華民國居留證之高度行為所吸收，不另論處。公訴人雖僅就
    起訴被告涉犯刑法第二百十二條之偽造特種文書罪嫌，然因
    被告行使偽造特種文書之行為與偽造特種文書之行為間，係
    屬高低度行為之吸收關係，應為起訴效力所及，本院自得併
    予審理。爰審酌被告以假結婚方式，非法入境來臺打工，在
    居留證過期後，猶購買偽造之居留證，以圖在臺繼續工作賺
    錢，足生損害於內政部入出國及移民署對於外僑居留管理之
    正確性，其行誠屬可議，惟因被告犯罪後，業經坦承犯行，
    犯後態度良好等一切情狀，量處如主文所示之刑，以示懲儆
    。末按外國人受有期徒刑以上刑之宣告者，得於刑之執行完
    畢或赦免後，驅逐出境，刑法第九十五條定有明文。被告係
    柬埔寨籍之外國人，以假結婚方式，非法來臺打工，且逾期
    居留，本案既經宣告有期徒刑二月之刑度，爰依刑法第九十
    五條之規定，併予宣告被告應於刑之執行完畢或赦免後，驅
    逐出境。
三、扣案偽造越南籍女子斐氏泰名義（居留證統一證號：LD0000
    0000）之中華民國居留證一張，係屬被告因犯偽造特種文書
    罪所得之物，業據被告供述屬實，爰依刑法第三十八條第一
    項第三款之規定，併予宣告沒收。
據上論斷，應依刑事訴訟法第四百五十二條、第二百九十九條第
一項前段，刑法第二十八條、第二百十六條、第二百十二條、第
四十一條第一項前段、第九十五條、第三十八條第一項第三款，
刑法施行法第一條之一，判決如主文。
中    華    民    國    97    年    10    月    28    日
                  刑事第五庭    法  官  巫淑芳
上正本證明與原本無異。
如不服本判決，應於收受送達後10日內向本院提出上訴書狀（應
敘述具體理由並附繕本）。
上訴書狀如未敘述理由，應於上訴期間屆滿後20日內補提理由書
於本院。
                                書記官  王麗麗
中    華    民    國    97    年    10    月    28    日
附錄論罪科刑法條：
中華民國刑法第216條：
行使第210條至第215條之文書者，依偽造、變造文書或登載不實
事項或使登載不實事項之規定處斷。
中華民國刑法第212條：
偽造、變造護照、旅券、免許證、特許證及關於品行、能力服務
或其他相類之證書、介紹書，足以生損害於公眾或他人者，處一
年以下有期徒刑、拘役或三百元以下罰金。


司法院資訊處製作；財團法人民間司法改革基金會備份。
